臺灣高等法院刑事判決
111年度上易字第367號
上  訴  人  
即  被  告  AMR MOHAMED RASHAD（中文姓名：艾莫雷沙德）





上列上訴人即被告因傷害案件，不服臺灣士林地方法院110年度
易字第394號，中華民國111年1月24日第一審判決（起訴案號：
臺灣士林地方檢察署109年度偵緝字第1424號），提起上訴，本
院判決如下：
    主      文
上訴駁回。
    事實及理由
壹、程序方面
一、查上訴人即被告AMR MOHAMED RASHAD（中文姓名：艾莫雷沙
    德，下稱被告）雖於民國111年5月9日向本院提出「刑事撤
    回上訴狀」，惟其於同日亦提出「刑事聲請變更期日狀」，
    尚難認其確有撤回上訴之真意，是本院仍繼續進行審理，合
    先敘明。
二、被告就最後一次審判期日經依法面告到場（與已送達傳票有
    同一之效力），無正當理由不到庭（其雖稱要做身體檢查而
    欲請假，惟未提出釋明之資料，故本院不准假），爰不待其
    陳述逕行判決。
貳、經本院審理結果，認第一審以被告犯修正前刑法第277條第1
    項之傷害罪，並審酌被告與告訴人虞恉剛為樓上樓下鄰居，
    縱使就樓梯間環境衛生及維護乙節生有嫌隙，仍應思考理性
    或和平方式解決問題，而不得以暴力相向，詎被告不思此道
    ，竟以如原判決所載之手段攻擊告訴人，並致告訴人受有如
    原判決所載之傷勢，可見被告情緒控制力欠佳，未能尊重他
    人之身體法益，所為應予責難，且其犯後始終否認犯行，迄
    今亦未與告訴人達成和解及賠償告訴人所受損害，以資減輕
    或彌補其所生危害，犯後態度難謂尚佳；兼衡被告之犯罪動
    機、目的、手段、告訴人所受傷勢等情節，暨被告自陳碩士
    畢業之教育程度，先前擔任英文家教，需扶養母親及女兒之
    家庭生活與經濟狀況等一切情狀，並參酌檢察官及告訴人均
    表示希望從重量刑之意見，判處有期徒刑3月，如易科罰金
    ，以新臺幣1千元折算1日，其認事、用法及量刑均無不當，
    應予維持，並引用第一審判決書所記載之事實、證據及理由
    （如附件）。
參、駁回上訴之理由
一、被告上訴意旨略以：案發當時被告係站在較高之樓梯間上，
    告訴人則是站在較低之樓梯平台，顯然當時兩人會倒地，應
    係被告所稱互相拉扯而因重力摔倒等語較為實在；告訴人稱
    被告係以攝影機攻擊告訴人頭部，倘若告訴人所述為真，告
    訴人豈會僅有頭皮挫傷等傷勢；證人楊靜香、虞立君於原審
    審理時所為之證述內容與其等於警詢、偵查時所述不同，且
    證人楊靜香自承有用雨傘攻擊被告，而證人虞立君卻證稱並
    未看到證人楊靜香持工具攻擊被告，顯見證人楊靜香、虞立
    君所證述之內容均屬有疑，且有誇大並迴護告訴人之嫌，無
    從作為有效之補強證據；又原判決量刑過重，且對於被告之
    犯罪動機及目的略而未查，縱被告有罪，量刑亦有斟酌空間
    等語。
二、經查：　
　㈠被告上訴否認犯罪所執情詞，已於原審審判中提出置辯，原
    審衡諸卷內事證，認定：依證人即告訴人及證人楊靜香、虞
    立君於偵查及原審審理時之證述，證人即告訴人關於本案衝
    突發生及遭被告攻擊之過程等主要事實，前後供述並無何矛
    盾之處，亦與證人楊靜香、虞立君所述大致相符，且參酌被
    告於原審準備程序時供稱其與證人楊靜香、虞立君關係很好
    等語，衡情證人楊靜香、虞立君與被告應無任何仇恨或糾紛
    ，渠等又於偵查及原審審理時均具結作證，當知偽證罪刑責
    更重於被告被訴之傷害罪，兩相權衡，證人楊靜香、虞立君
    應無虛偽證述之理；再者，案發後員警到場處理時，有發現
    告訴人身上有傷勢，告訴人亦表示係與被告發生爭執而受傷
    ，足認證人即告訴人證述內容與實情相符，應可採信；又告
    訴人於103年3月24日上午7時許至汐止國泰綜合醫院就醫，
    經診斷受有「頭皮之開放性傷口，臉磨損擦傷，頭皮及臉之
    挫傷」等傷勢，而依告訴人受傷部位及傷勢狀況，核與告訴
    人所指述因遭被告持攝影機敲擊頭部後，遭被告壓制在地，
    並持續遭被告以徒手或持攝影機之方式毆打臉部、頭部之情
    狀、位置及可能造成傷害之情形均大致相符，且告訴人於就
    醫時，亦自述剛剛被鄰居打，欲驗傷故入院，且頭皮有一微
    小之出血點及右臉部擦傷等語，顯見告訴人前後指訴其受傷
    原因及部位等情均屬一致；再案發後告訴人即於同日上午7
    時許前往汐止國泰綜合醫院由醫師為其驗傷，告訴人前往醫
    院驗傷之時間，既與本案發生衝突事件之時間相當接近，衡
    情短時間內應不至有其他致其受傷之因素介入，益證告訴人
    證述遭被告毆打之過程及其所受傷勢確係被告所為等情非虛
    。被告雖辯稱係告訴人先動手抓住其領口，導致其等往2、3
    樓間之樓梯平台摔倒，過程中有撞到樓梯間放置之滅火器，
    導致告訴人受傷云云，然被告所辯除其單方面之陳述外，並
    無其他證據可資佐證，倘如被告所述其係遭告訴人所拉導致
    其等一同跌落至2、3樓間之樓梯平台，被告既重於告訴人，
    何以告訴人能由下往上輕易將重於自己之被告往前拉倒，又
    何以告訴人之背部或身體其他部位未有於跌倒過程中碰撞到
    樓梯或滅火器而產生其他傷勢，可徵被告所辯實屬有疑；且
    證人楊靜香於衝突後要另持雨傘敲擊被告，顯見案發當下實
    係被告單方面壓制告訴人，並持續對告訴人頭部進行攻擊，
    證人楊靜香方需要阻止被告，故被告所辯顯與常理不符，亦
    與證人即告訴人及證人楊靜香、虞立君於偵查及原審審理時
    之證述內容相違，自難憑被告片面供述而對其為有利之認定
    。辯護人雖為被告辯稱：被告之身形較告訴人之身形高大且
    強壯，倘若被告真係以攝影機攻擊告訴人頭部，告訴人豈會
    僅有頭皮挫傷等傷勢云云，惟告訴人與被告發生衝突後不久
    ，證人虞立君、楊靜香即到場阻止被告繼續攻擊告訴人，而
    觀諸告訴人本案所受傷勢，均係集中於頭部與臉部，亦與告
    訴人所稱其遭被告持攝影機敲擊頭部會造成傷勢之部位相符
    ；又被告案發時雖有以徒手或持攝影機之方式毆打告訴人，
    然其等間本係鄰居關係，並無深仇大恨，實無必要朝告訴人
    之頭部用力攻擊，造成告訴人受有較嚴重之傷勢；況且倘若
    被告攻擊時告訴人有試圖反抗或抵擋，亦有可能減輕所遭受
    之攻擊力道，故實難僅憑告訴人並未受較嚴重之傷勢，即認
    被告並未有持攝影機攻擊告訴人頭部之舉措。辯護人又為被
    告辯稱：證人楊靜香、虞立君於原審審理時所為之證述內容
    與其等於警詢、偵查時所述不同，且證人楊靜香已自承有用
    雨傘攻擊被告，而證人虞立君卻證稱並未看到證人楊靜香持
    工具攻擊被告，顯見證人楊靜香、虞立君所證述之內容均屬
    有疑云云，然證人之記憶常隨事發當時之環境、驚懼之程度
    、精神之狀態，而有所不同，證人楊靜香、虞立君於偵查及
    原審審理時均一致證稱有看到被告有攻擊告訴人之頭部，且
    將告訴人壓制在地，其等均試圖想要阻止被告，但因被告身
    體太重而無法順利拉開等主要事實，縱就證人虞立君有無見
    到證人楊靜香持雨傘敲擊被告之背部，抑或被告持續以徒手
    或是用持攝影機之手攻擊被告等細節前後稍有不同，然審酌
    案發突然，且證人楊靜香、虞立君均為立刻阻止被告上開所
    為，而處於情緒緊張之情況下，實無從期待證人楊靜香、虞
    立君可以清楚記憶本案經過之全部細節，自難僅憑此細節上
    之差異，即認證人楊靜香、虞立君所述告訴人遭被告壓制在
    地及被告係以徒手或持攝影機攻擊告訴人之頭部等經過之主
    要證詞為不可採等各節，業經原審論述綦詳（見原判決第3
    至8頁），核其認定並無違誤，則被告再執前詞提起上訴，
    本院自難憑採。
　㈡至被告雖稱可提出有利於被告之證據即「案發當時之監視器
    錄影畫面」云云，然被告於偵查及原審審判中從未提出此等
    錄影畫面，且迄至本院言詞辯論終結時（距其於111年2月15
    日另案執行完畢出監後已將近3個月之久），被告仍未能提
    供，亦無證據證明被告確實保有此等錄影畫面，尚難認此部
    分有調查之可能，又被告犯罪事實已臻明瞭，故無再調查之
    必要，附此敘明。
  ㈢被告上訴意旨另稱原判決量刑過重云云。惟按刑事審判旨在
    實現刑罰權之分配的正義，故法院對有罪被告之科刑，應符
    合罪刑相當之原則，使輕重得宜，罰當其罪，以契合社會之
    法律感情，此所以刑法第57條明定科刑時應審酌一切情狀，
    尤應注意該條所列10款事項以為科刑輕重之標準，俾使法院
    就個案之量刑，能斟酌至當；而量刑輕重係屬事實審法院得
    依職權自由裁量之事項，苟已斟酌刑法第57條各款所列情狀
    而未逾越法定刑度，不得遽指為違法（最高法院72年度台上
    字第6696號判決意旨參照）。查原判決業已充分斟酌被告之
    犯罪動機、目的、手段、告訴人所受傷勢，暨被告之教育程
    度、家庭生活與經濟狀況等情，依刑法第57條各款事項而為
    量刑如前，經核原審所處刑度並無濫用裁量權、違反罪刑相
    當原則等違法或不當情形；復審諸告訴人所受傷勢集中於頭
    、臉部之重要部位，且迄至本院言詞辯論終結時，被告仍未
    與告訴人達成和解或賠償其損害，誠難認原審所處刑度有何
    過重之情事。
三、綜上所述，原判決之認事、用法及量刑均無違誤，應予維持
    ；被告上訴為無理由，應予駁回。
據上論斷，應依刑事訴訟法第371條、第368條、第373條，判決
如主文。
本案經檢察官郭千瑄提起公訴，被告上訴後，檢察官賴正聲到庭
執行職務。
中　　華　　民　　國　　111 　年　　5 　　月　　17　　日
                  刑事第四庭    審判長法　官  陳筱珮
                                      法　官  柯姿佐
                                      法　官  吳元曜
以上正本證明與原本無異。
不得上訴。
                                      書記官  黃亮潔
中　　華　　民　　國　　111 　年　　5 　　月　　18　　日
附錄本案論罪科刑法條：　　　　　　　　　　　　　　　
修正前刑法第277條第1項
傷害人之身體或健康者，處三年以下有期徒刑、拘役或一千元以
下罰金。 
附件：臺灣士林地方法院110年度易字第394號刑事判決
臺灣士林地方法院刑事判決
110年度易字第394號
公　訴　人　臺灣士林地方檢察署檢察官
被　　　告　AMR MOHAMED RASHAD（艾莫雷沙德‧埃及籍）
　　　　　　　　　　
　　　　　　　　　　
　　　　　　　　　　
　　　　　　　　　　
　　　　　　　　　　          
　　　　　　　　　　
選任辯護人　顏瑞成律師（法扶律師）
　　　　　  王羽丞律師
上列被告因傷害案件，經檢察官提起公訴（109年度偵緝字第142
4號），本院判決如下：
    主  文
AMR MOHAMED RASHAD犯傷害罪，處有期徒刑參月，如易科罰金，
以新臺幣壹仟元折算壹日。
    犯 罪 事 實
一、AMR MOHAMED RASHAD前係居住在新北市○○區○○路0段00巷00
    號3樓，與同住於該址2樓之虞恉剛為鄰居關係，因AMR MOHA
    MED RASHAD經常將垃圾丟棄在虞恉剛上址住所門前，致雙方
    生有嫌隙。虞恉剛於民國103年3月24日上午6時18分許，發
    現AMR MOHAMED RASHAD又將垃圾丟棄在其住所門前，因而在
    2、3樓之樓梯間質問AMR MOHAMED RASHAD。詎AMR MOHAMED 
    RASHAD竟基於傷害之犯意，以其右手所持之攝影機敲擊虞恉
    剛頭部，復將虞恉剛壓倒在地，續以徒手或持攝影機之方式
    ，毆打虞恉剛之臉部、頭部，致虞恉剛因而受有頭皮之開放
    性傷口、臉磨損擦傷、頭皮及臉之挫傷等傷害。
二、案經虞恉剛訴由新北市政府警察局汐止分局報告臺灣士林地
    方檢察署檢察官偵查起訴。
    理  由
壹、證據能力部分：
一、本判決引用被告以外之人於審判外之陳述（除證人即告訴人
    虞恉剛、證人即告訴人之配偶楊靜香、證人即告訴人之女兒
    虞立君於警詢時之證述外），雖屬傳聞證據，然檢察官、被
    告AMR MOHAMED RASHAD及其辯護人於本院準備程序時均表示
    無意見，且同意作為證據（見本院110年度易字第394號卷【
    下稱本院卷】第114至119頁），本院審酌上開證據資料作成
    時之情況，尚無違法不當及證明力明顯過低之瑕疵，認為以
    之作為證據應屬適當，揆諸刑事訴訟法第159條之5第1項規
    定，均有證據能力。又本判決其他引用資以認定事實所憑之
    非供述證據，並無證據證明係公務員違背法定程序所取得，
    依刑事訴訟法第158條之4反面解釋，亦有證據能力。
二、至證人即告訴人、證人楊靜香、證人虞立君於警詢時之證述
    ，本院並未列作認定被告犯罪事實存否之證據，故毋須論述
    有無證據能力，併此敘明。
貳、實體部分：
一、本案認定犯罪事實所憑之證據及理由：
    訊據被告AMR MOHAMED RASHAD固坦承與告訴人虞恉剛為樓上
    樓下鄰居關係，且於上開時地有發生肢體衝突等事實，惟矢
    口否認有何傷害犯行，辯稱：案發當時是告訴人先動手抓住
    我的領口，而當時我是站在比告訴人高的樓梯階位置，所以
    我就與告訴人一起往下掉到2樓與3樓之樓梯間，過程中告訴
    人有撞到放置在樓梯間之滅火器，後來證人虞立君有來打我
    的背部、證人楊靜香則是拿1把黃色雨傘打我的背部跟頭部
    ，我並沒有打告訴人云云。辯護人則為被告辯稱：告訴人稱
    被告係以攝影機攻擊告訴人頭部，然被告之體型比告訴人強
    壯，倘若告訴人所述為真，告訴人豈會僅有頭皮挫傷等傷勢
    ，又如告訴人所述，案發當時被告係站在較高之樓梯間上，
    告訴人則是站在較低之樓梯平台，顯然當時兩人會倒地，應
    係被告所稱互相拉扯而因重力摔倒等語較為實在。又證人楊
    靜香、虞立君於本院審理時所為之證述內容與其等於警詢、
    偵查時所述不同，且證人楊靜香於偵查時已自承有用雨傘攻
    擊被告，而證人虞立君卻證稱並未看到證人楊靜香持工具攻
    擊被告，顯見證人楊靜香、虞立君所證述之內容均屬有疑，
    且有誇大並迴護告訴人之嫌，無從作為有效之補強證據云云
    。
（一）被告與告訴人為址設新北市○○區○○路0段00巷00號3樓、2
      樓之樓上樓下鄰居關係，因告訴人認被告常將垃圾丟棄在
      上址住處門前，雙方而有嫌隙，遂於上開時間，在該址2
      、3樓之樓梯間發生肢體衝突，隨後告訴人於103年3月24
      日至汐止國泰綜合醫院就醫，診斷受有頭皮之開放性傷口
      、臉磨損擦傷、頭皮及臉之挫傷等傷勢等情，業據被告坦
      認在卷（見本院卷第112至113、120頁），核與證人即告
      訴人、證人楊靜香、虞立君於偵查及本院審理時之證述內
      容均大致相符（見臺灣士林地方檢察署103年度偵字第531
      3號卷【下稱偵卷】第38至39頁；本院卷第195至200、202
      至207、208至211頁），並有汐止國泰綜合醫院103年3月2
      4日診字第E-000-000000號診斷證明書1份、告訴人臉部及
      頭部受傷照片2張、遭毀損之眼鏡照片1張、告訴人住處家
      門口照片3張、案發前告訴人住處樓梯間監視器畫面翻拍
      照片及相關蒐證照片、103年3月24日案發當日告訴人住所
      門口照片共8張、臺灣士林地方檢察署檢察官103年9月10
      日勘驗筆錄1份暨光碟1片（見偵卷第12、15至16、44至46
      、74頁，光碟置於偵卷光碟片存放袋內）、國泰醫療財團
      法人汐止國泰綜合醫院110年8月27日（110）汐管歷字第3
      807號函檢附告訴人103年3月24日病歷影本1份在卷可稽（
      見本院卷第77至85頁），是此部分之事實，首堪認定。
（二）被告有對告訴人為上開傷害行為之事實，有下列事證資以
      認定：
　　1.證人即告訴人於偵查及本院審理時均具結證稱：於103年3
      月24日早上6時許我要帶我女兒即證人虞立君去上學，後
      來發現被告又在我家門口丟垃圾及潑牛奶，接著我聽到被
      告在3樓開門的聲音，我就上樓要找他理論，當我走到2樓
      、3樓樓梯間時，被告就堵我，並且拿著攝影機貼著我的
      鼻子，我覺得很不高興，跟被告說憑什麼對著我臉這麼近
      ，我就對攝影機吹了一口氣，被告就火大，1隻手把我拉
      過去，接著就拿攝影機敲我的頭，造成我頭頂流血，並伸
      出手要搶我的手機，搶到我的手機後就把我扳倒及壓制在
      地，並毆打我的頭部。接著證人虞立君就來阻止，但被告
      不為所動，因為被告體重較重，後來我太太即證人楊靜香
      也有來拉被告，當時因為遭被告壓在地下，且眼鏡掉了，
      所以沒有看到我太太或女兒有無拿任何物品等語（見偵卷
      第38頁；本院卷第195至198頁），核與證人虞立君於偵查
      及本院審理時均具結證稱：當時我在1、2樓的樓梯間，告
      訴人聽到被告開門的聲音後就要上樓找他理論，後來聽到
      告訴人叫我的名子，我才上去2、3樓的樓梯間，接著就看
      見被告將告訴人壓在2、3樓的樓梯間平台處，當時被告手
      上有拿著攝影機，有用攝影機毆打告訴人的頭部，亦有徒
      手毆打告訴人，我當時要把被告拉開，但因為拉不動，我
      只好大叫不要打了，但沒有用，後來我母親即證人楊靜香
      有到現場幫忙阻止被告，整起衝突結束後我有看到告訴人
      頭部有流血等語（見偵卷第39頁；本院卷第202至206頁）
      ，及證人楊靜香於偵查及本院審理時均具結證稱：案發時
      我聽到我女兒大聲叫不要打了，我就衝出去看，發現告訴
      人將被告壓在地上，1隻手壓告訴人的臉，另一隻手用攝
      影機壓著告訴人的頭部，我有試圖拉被告，但被告太重了
      不為所動，所以我有拿雨傘敲被告的背部，後來被告才住
      手等語均大致相符（見偵卷第39頁；本院卷第208至211頁
      ），況參酌被告於本院準備程序時供稱其與證人楊靜香、
      虞立君關係很好，且把證人虞立君當成自己之女兒等語（
      見本院卷第112至113頁），衡情證人楊靜香、虞立君與被
      告應無任何仇恨或糾紛，渠等又於偵查及本院審理時均具
      結作證，當知虛偽證述將遭偽證罪追訴處罰，且其刑責更
      重於被告被訴之傷害罪之刑責，兩相權衡，證人楊靜香、
      虞立君應無僅圖使被告受較輕刑度之傷害罪處罰，而虛偽
      證述之理，渠等上開證述應非子虛，堪以採信。是以，證
      人即告訴人上開關於本案衝突發生之過程及遭被告攻擊之
      過程等主要事實，前後供述並無何矛盾之處，亦與證人楊
      靜香、虞立君所述大致相符。再者，告訴人與被告就本案
      衝突發生後，在場人即立刻報警，待員警到場處理時，有
      發現告訴人身上有傷勢，告訴人亦表示係與被告發生爭執
      而受傷等節，有新北市政府警察局汐止分局110年8月17日
      新北警汐刑字第1104247977號函暨檢附新北市政府警察局
      勤務指揮中心受理各類案件紀錄單2份、公務電話紀錄1份
      附卷可憑（見本院卷第53至59頁），綜上各情以觀，足認
      證人即告訴人上開證述內容與實情相符，應可採信。
　　2.又告訴人於103年3月24日上午7時許至汐止國泰綜合醫院
      就醫，經診斷受有「頭皮之開放性傷口，臉磨損擦傷，頭
      皮及臉之挫傷」等傷勢，有汐止國泰綜合醫院103年3月24
      日診字第E-000-000000號診斷證明書1份、告訴人傷勢照
      片2張及告訴人103年3月24日病歷影本1份在卷可參（見偵
      卷第12、15頁；本院卷第79至85頁），而依告訴人受傷部
      位及傷勢狀況，核與告訴人所指述因遭被告持攝影機敲擊
      頭部後，遭被告壓制在地，並持續遭被告以徒手或持攝影
      機之方式毆打臉部、頭部之情狀、位置及可能造成傷害之
      情形均大致相符；且告訴人於就醫時，亦自述剛剛被鄰居
      打，欲驗傷故入院，且頭皮有一微小之出血點及右臉部擦
      傷等語，有汐止國泰綜合醫院急診護理評估表與急診病歷
      及醫囑單各1份附卷可憑（見本院卷第79、83頁），顯見
      告訴人前後指訴其受傷原因及部位等情均屬一致；再案發
      後告訴人即於同日上午7時許前往汐止國泰綜合醫院由醫
      師為其驗傷，告訴人前往醫院驗傷之時間，既與被告及告
      訴人本案發生衝突事件之時間相當接近，衡情短時間內應
      不至有其他致其受傷之因素介入，益證告訴人上開證述遭
      被告毆打之過程及其受有如犯罪事實欄一所示之傷勢，確
      係被告所為等情，均非虛指，堪可採信。從而，被告於案
      發時地，確有以持攝影機敲擊告訴人之頭部，隨後將告訴
      人壓制在地，並以徒手或持攝影機之方式，毆打告訴人之
      臉部、頭部，致告訴人受有如犯罪事實欄一所載之傷勢等
      節，應堪予認定。
（三）被告雖辯稱係告訴人先動手抓住其領口，導致其等往2、3
      樓間之樓梯平台摔倒，過程中有撞到樓梯間放置之滅火器
      ，導致告訴人有受傷云云。然查，被告上開所辯，除其單
      方面之陳述外，並無其他證據可資佐證，亦與證人即告訴
      人、證人楊靜香及虞立君於偵查及本院審理時之證述內容
      相違，自難僅憑被告片面之陳述，而為被告有利之認定。
      再者，被告於檢察事務官詢問時供稱：我家門口旁是樓梯
      ，我就站在樓梯上來的位置，而告訴人站在低一層的樓梯
      處，我比告訴人高且強壯，告訴人低很多又很瘦，告訴人
      拉我後就拉著我往後跌倒，並倒在滅火器上，我是倒在告
      訴人身上等語（見臺灣士林地方檢察署103年度偵緝字第1
      424號卷第105頁），衡情以觀，倘如被告所述其係遭告訴
      人所拉導致其等一同跌落至2、3樓間之樓梯平台，被告既
      重於告訴人，何以告訴人能由下往上輕易將重於自己之被
      告往前拉倒，又何以告訴人之背部或身體其他部位未有於
      跌倒過程中碰撞到樓梯或滅火器而產生其他傷勢，可徵被
      告上開所辯，實屬有疑。另被告於本院準備程序時供稱證
      人楊靜香有拿1把黃色雨傘打其背部等語（見本院卷第113
      頁），核與證人楊靜香於偵查及本院審理時證稱為阻止被
      告繼續毆打告訴人，有拿雨傘敲打被告等語相符（見偵卷
      第39頁；本院卷第209頁），是被告與告訴人若僅係單純
      因重心不穩雙雙跌落至樓梯平台，被告又係倒在告訴人之
      身上，其若無傷害告訴人之意思，大可以立刻起身並遠離
      告訴人，以免告訴人因其壓制而受有其他傷勢，然證人楊
      靜香卻於衝突後要另持雨傘敲擊被告，顯見案發當下實係
      被告單方面壓制告訴人，並持續對告訴人頭部進行攻擊，
      證人楊靜香方需要阻止被告，而持雨傘敲擊被告。綜上可
      見，被告上開所辯顯與常理不符，亦與證人即告訴人、證
      人楊靜香與虞立君於偵查及本院審理時之證述內容相違，
      自難被告片面供述，而對其為有利之認定。
（四）辯護人雖為被告辯稱：被告之身形較告訴人之身形高大且
      強壯，倘若被告真係以攝影機攻擊告訴人頭部，告訴人豈
      會僅有頭皮挫傷等傷勢云云。惟查，告訴人與被告發生衝
      突後不久，證人虞立君、楊靜香即到場阻止被告繼續攻擊
      告訴人乙節，業如前述，而觀諸告訴人本案所受傷勢，均
      係集中於頭部與臉部，亦與告訴人所稱其遭被告持攝影機
      敲擊頭部會造成傷勢之部位相符，顯見被告確有以上開方
      式毆打告訴人之頭部。又被告案發時雖有以徒手或持攝影
      機之方式毆打告訴人，然其等間本係鄰居關係，並無深仇
      大恨，實無必要朝告訴人之頭部用力攻擊，造成告訴人受
      有較嚴重之傷勢；況且，倘若被告攻擊時告訴人有試圖反
      抗或抵擋，亦有可能減輕所遭受之攻擊力道。綜此，實難
      僅憑告訴人並未受較嚴重之傷勢，即認被告並未有持攝影
      機攻擊告訴人頭部之舉措，是辯護人上開所辯，實難憑採
      。
（五）辯護人又為被告辯稱：證人楊靜香、虞立君於本院審理時
      所為之證述內容與其等於警詢、偵查時所述不同，且證人
      楊靜香於偵查時已自承有用雨傘攻擊被告，而證人虞立君
      卻證稱並未看到證人楊靜香持工具攻擊被告，顯見證人楊
      靜香、虞立君所證述之內容均屬有疑云云。然查，證人之
      記憶，常隨事發當時之環境、驚懼之程度、精神之狀態，
      而有所不同，難以期待證人就親身經歷之案發過程均可有
      條理之記憶，且不同證人就同一事實之陳述前後略有出入
      此乃各人之記憶不清，或細節未交代清楚，或其描述用語
      不同，省略片段情節，或記錄之詳簡有異所致，或因詢問
      者之問題而有異，然倘其主要陳述一致，即尚難因其細節
      稍有分歧，即將全部證言捨棄不採。再者，供述證據前後
      ，雖稍有參差或互相矛盾，事實審法院非不可本於經驗法
      則斟酌其他證據作合理之比較定其取捨，如證人之陳述前
      後不符，有時難免有故意誇大渲染或刻意低調淡化，或因
      表達能力欠佳或日久記憶模糊而略有失真之情形、或事後
      迴護被告、或因其他事由所致，究竟何者可以採信，法院
      應本其自由心證斟酌何者與事實相符，以為取捨，非謂一
      有不符或矛盾，即應認其全部證言均為不可採信，從而供
      述證據之一部認為真實者予以採取，亦非證據法則所不許
      ，且採信其部分證言時，當然排除其他部分之證言，此為
      法院取捨證據法理上之當然結果，縱僅說明採用某部分證
      言之理由而未於理由內說明捨棄他部分證言，亦於判決本
      旨無何影響。查證人楊靜香、虞立君於偵查及本院審理時
      均一致證稱有看到被告有攻擊告訴人之頭部，且將告訴人
      壓制在地，其等均試圖想要阻止被告，但因被告身體太重
      而無法順利拉開等主要事實，縱就證人虞立君有無見到證
      人楊靜香持雨傘敲擊被告之背部，亦或是被告持續以徒手
      或是用持攝影機之手攻擊被告等細節前後稍有不同，然審
      酌案發突然，且證人楊靜香、虞立君均為了立刻阻止被告
      上開所為，而處於情緒緊張之情況下，實無從期待證人楊
      靜香、虞立君可以清楚記憶本案經過之全部細節，自難僅
      憑此細節上之差異，即認證人楊靜香、虞立君所述告訴人
      遭被告壓制在地及被告係以徒手或持攝影機攻擊告訴人之
      頭部等經過之主要證詞為不可採。是辯護人上開辯稱，尚
      屬無據。
（六）再按當事人、代理人、辯護人或輔佐人聲請調查之證據，
      法院認為不必要者，得予駁回之，刑事訴訟法第163條之2
       第1項定有明文。而與待證事實無重要關係者及待證事實
      已臻明確無再調查之必要者，依該條第2項第2款、第3款
      之規定，即屬不必要調查之證據。查辯護人雖稱希望待被
      告出監後可提出其住處拍攝到本案過程之錄影資料，以證
      明證人等上開證述不實等語。然查，被告雖主張其有本案
      發生過程之錄影資料，惟其於偵查時即未曾提供，甚至對
      告訴人提出傷害告訴時，亦未將此對其相當有利之證據提
      供予檢察官審酌，加以被告現已有辯護人協助進行訴訟程
      序，如真有上開錄影資料，亦可透過辯護人取得並提供予
      本院，然至本院審理期日結束前，被告及其辯護人均未能
      提供上開錄影資料，亦無提出任何證據證明被告確有上開
      錄影資料，實難認此部分確有調查之可能及必要。復審酌
      本案被告傷害犯行部分，依前述證據，事證已臻明確。是
      依前述說明，就被告及其辯護人之聲請認無調查之必要，
      應予駁回。
（七）綜上所述，被告及其辯護人上開辯稱，均屬事後卸責之詞
      ，不足採信，本案事證至明，被告所犯傷害犯行已堪認定
      ，應予依法論科。
二、論罪科刑：
（一）新舊法比較：
  　  被告行為後，刑法第277條於108年5月29日修正公布，並
      於108年5月31日施行，按行為後法律有變更者，適用行為
      時之法律。但行為後之法律有利於行為人者，適用最有利
      於行為人之法律，現行刑法第2條第1項定有明文。經核：
      修正前刑法第277條第1項規定：傷害人之身體或健康者，
      處3年以下有期徒刑、拘役或1千元以下罰金。而修正後之
      刑法第277條第1項則規定：傷害人之身體或健康者，處5
      年以下有期徒刑、拘役或50萬元以下罰金，修正後之規定
      並未更有利於行為人。經綜合上情比較之結果，應以修正
      前即被告行為時之刑法較有利於被告，依現行刑法第2條
      第1項前段規定，本案應適用修正前刑法第277條第1項規
      定。
（二）是核被告所為，係犯修正前刑法第277條第1項之傷害罪。
      又被告接續以攝影機敲擊告訴人頭部，隨後將告訴人壓制
      在地，再以徒手或持攝影機之方式，毆打告訴人之臉部、
      頭部，造成告訴人受有如犯罪事實欄一所載之多處傷勢，
      係基於單一犯罪之決意，於密接之時間、相同之地點為之
      ，且侵害同一之身體法益，各該行為之獨立性極為薄弱，
      依一般社會健全觀念，難以強行分開，在刑法評價上，以
      視為數個舉動之接續施行，合為包括之一行為予以評價，
      較為合理，應成立接續犯，僅論以一罪。
（三）爰以行為人之責任為基礎，並審酌被告與告訴人為樓上樓
      下鄰居，縱使就樓梯間環境衛生及維護乙節生有嫌隙，仍
      應思考理性或和平方式解決問題，而不得以暴力相向，詎
      被告不思此道，竟以前述手段攻擊告訴人，並致告訴人受
      有前揭傷勢，可見被告情緒控制力欠佳，未能尊重他人之
      身體法益，所為應予責難，且其犯後始終否認犯行，迄今
      亦未與告訴人達成和解及賠償告訴人所受損害，以資減輕
      或彌補其所生危害，犯後態度難謂尚佳；兼衡被告之犯罪
      動機、目的、手段、告訴人所受傷勢等情節，暨被告於本
      院審理時自陳碩士畢業之教育程度，先前擔任英文家教，
      需扶養母親及女兒之家庭生活與經濟狀況等一切情狀（見
      本院卷第219頁），並參酌檢察官及告訴人均表示希望從
      重量刑之意見（見本院卷第224頁），量處如主文所示之
      刑，並諭知易科罰金之折算標準。
據上論斷，應依刑事訴訟法第299條第1項前段，修正前刑法第27
7條第1項，刑法第2條第1項前段、第41條第1項前段，刑法施行
法第1條之1第1項、第2項前段，判決如主文。
本案經檢察官郭千瑄提起公訴，檢察官張嘉婷到庭執行職務。
中　　華　　民　　國　　111 　年　　1 　　月　　24　　日
　　　　　　　    刑事第三庭　法  官  葛名翔
以上正本證明與原本無異。
如不服本判決應於收受送達後20日內向本院提出上訴書狀，並應
敘述具體理由。其未敘述上訴理由者，應於上訴期間屆滿後20 
日內向本院補提理由書（均須按他造當事人之人數附繕本）「切
勿逕送上級法院」。
                         　   書記官  曾韻蒔
中　　華　　民　　國　　111 　年　　1 　　月　　24　　日
附錄本案論罪科刑法條：
修正前中華民國刑法第277條：
（普通傷害罪）
傷害人之身體或健康者，處3年以下有期徒刑、拘役或1千元以下
罰金。
犯前項之罪因而致人於死者，處無期徒刑或7年以上有期徒刑；
致重傷者，處3年以上10年以下有期徒刑。